【裁判字號】    98,上易,349
【裁判日期】    980623
【裁判案由】    竊盜
【裁判全文】
臺灣高等法院臺南分院刑事判決         98年度上易字第349號
上  訴  人  臺灣臺南地方法院檢察署檢察官
被      告  乙○○
                    現另案於臺灣高雄監獄執行中
上列上訴人因被告竊盜案件，不服臺灣臺南地方法院98年度易字
第14 2號中華民國98年2月27日第一審判決（起訴案號：臺灣臺
南地方法院檢察署97年度偵緝字第1492號），提起上訴，本院判
決如下：
    主  文
上訴駁回。
    事  實
一、乙○○前因竊盜案件，經臺灣高雄地方法院以九十三年度易
    字第九七三號判決判處有期徒刑九月確定；又因竊盜案件，
    經臺灣高等法院高雄分院以九十四年度上易字第三三號判決
    判處有期徒刑一年六月確定；復因毒品案件，經臺灣高雄地
    方法院以九十三年度簡上字第八四三號判決判處有期徒刑八
    月確定，並以九十六年度聲減字三三號裁定減為有期徒刑四
    月，並入監接續執行，於九十六年七月二十日縮短刑期執行
    完畢。
二、乙○○猶不知悔改，仍基於為自己不法所有之意圖，於九十
    七年一月二十九日十一時五十分前某時，前往台南市○區○
    ○路二段九十巷與康樂街交會口附近，見該處停有車牌號碼
    Ｄ5─3855號自小客車（屬甲○○所有）無人看管，遂持金
    屬材質（握把除外）可供兇器使用名為「中心衝」之玻璃擊
    碎器一支（未扣案），先破壞並取下上開車輛之駕駛座車門
    玻璃後進入車內（毀損部分未據告訴），再徒手將車內音響
    感應器（價值約新台幣三百元）拆下，隨即持往高雄縣岡山
    鎮不詳中古零件商變賣牟利。嗣於同日十一時五十分許，甲
    ○○發覺上開車輛車內物品遭竊報警處理，警方立即趕至現
    場勘查，並在該車輛駕駛座車門上採得可疑血跡，經鑑驗後
    發現上開血跡之DNA-STR型別與乙○○唾液之DNA-STR型別相
    符，進而查知上情。
三、案經台南市警察局第五分局報請台灣台南地方法院檢察署檢
    察官偵查起訴。
    理  由
壹、程序部分：
    訊之被告乙○○對於起訴之犯罪事實均坦承不諱，並當庭表
    示認罪，而經本院裁定以簡式審判程序加以審理，則依據刑
    事訴訟法第二百七十三條之二、同法第一百五十九條第二項
    之規定，不適用傳聞法則有關限制證據能力之相關規定，合
    先敘明。
貳、實體部分：
一、訊據被告乙○○於警詢、偵查、原審及本院審理時對上開犯
    罪事實均坦承不諱，核與證人即被害人郭仲於警詢時指述之
    情相符，復有內政部警政署刑事警察局九十七年四月十一日
    刑醫字第0970029641函鑑驗書一紙及現場照片四張。
二、論罪：
（一）按刑法第三百二十一條第一項第三款之攜帶兇器竊盜罪，
      係以行為人攜帶兇器竊盜為其加重條件，此所謂兇器，其
      種類並無限制，凡客觀上足對人之生命、身體、安全構成
      威脅，具有危險性之兇器均屬之，且祇須行竊時攜帶此種
      具有危險性之兇器為已足，並不以攜帶之初有行兇之意圖
      為必要，最高法院79年台上字第5253號判例可資參照。
（二）本件被告行竊所持用之名為「中心衝」之玻璃擊碎器一支
      ，外形類似螺絲起子，係鎢鋼材質，質地堅硬，如持以行
      兇，客觀上足對他人生命、身體之安全造成危害，自屬兇
      器無訛。是核被告所為，係犯刑法第三百二十一條第一項
      第三款之攜帶兇器竊盜罪。
（三）被告有犯罪事實欄所載之前科紀錄及刑之執行情形，此有
      臺灣高等法院被告前案紀錄表及臺灣臺南地方法院檢察署
      刑案資料查註紀錄表各一份在卷可稽，其受有期徒刑執行
      完畢後五年內故意再犯本件有期徒刑以上之罪，應依刑法
      第四十七條第一項論以累犯，並依法加重其刑。
三、原審以被告之犯罪之罪證明確，因予適用刑法三百二十一條
    第一項第三款、第四十七條第一項，並審酌被告乙○○前已
    有多次竊盜前科犯罪紀錄，履次破壞他人之汽車車窗並竊取
    車內音響，復為本案竊盜犯行，足見其未能深切記取前案教
    訓；又其正值青年、四肢健全，竟不思憑己力賺取生活所需
    ，貪圖不法利益，竊取他人財物，無視他人所有權，惡性非
    輕，暨其犯罪的動機、目的、手段、犯後坦承犯行等一切情
    狀，量處如主文所示之刑，以資懲處。復認被告行竊所用之
    外形類似螺絲起子之「中心衝」一支，並未扣案，為免執行
    困難，不另為沒收之諭知。本院經核原判決認事用法，並無
    不合，量刑亦稱妥適。檢察官上訴意旨以原審量刑過輕、被
    告尚未賠償被害人，被害人欲藉由刑事程序提起附帶民事訴
    訟賠償云云，指摘原判決不當。惟被害人迄本院審理並未提
    起附帶民事訴訟，且原審上開量刑所審酌之情，亦無不當之
    處，故檢察官上訴為無理由，自應予駁回。
據上論結，應依刑事訴訟法第三百六十八條，判決如主文。
本案經檢察官蘇南桓到庭執行職務。
中    華    民    國    98    年    6     月    23    日
                  刑事第二庭    審判長法  官    葉居正
                                      法  官    洪碧雀
                                      法  官    吳勇輝
以上正本證明與原本無異。
不得上訴。
                                      書記官    李良倩
中    華    民    國    98    年    6     月    23    日
附錄：本判決論罪科刑法條
中華民國刑法第321條
犯竊盜罪而有左列情形之一者，處六月以上五年以下有期徒刑：
一  於夜間侵入住宅或有人居住之建築物、船艦，或隱匿其內而
    犯之者。
二  毀越門扇、牆垣或其他安全設備而犯之者。
三  攜帶兇器而犯之者。
四  結夥三人以上而犯之者。
五  乘火災、水災或其他災害之際而犯之者。
六  在車站或埠頭而犯之者。
前項之未遂罰之。


司法院資訊處製作；財團法人民間司法改革基金會備份。
